【裁判字號】    92,簡上,519
【裁判日期】    921219
【裁判案由】    遷讓房屋等
【裁判全文】
臺灣臺北地方法院民事判決                        九十二年度簡上字第五一九號
    上  訴  人  甲○○
    被  上訴人  乙○○
右當事人間遷讓房屋等事件，上訴人對於本院新店簡易庭民國九十二年七月十日第一
審判決（九十二年度店簡字第三八六號），提起上訴，本院於民國九十二年十二月五
日辯論終結，茲判決如左：
    主  文
上訴駁回。
第二審訴訟費用由上訴人負擔。
    事  實
壹、上訴人方面：
一、聲明：（二審卷第一八頁、第三五頁）
    原判決主文第二項廢棄，該部分被上訴人在第一審之訴駁回。
    第一、二審訴訟費用由被上訴人負擔。
二、陳述：除與原審判決記載相同者予以引用外，補稱：（第三五頁）
    房屋尚未交給被上訴人；我沒有同意付錢給對方，一審所依據執行筆錄是書記官
    要我簽名的。我有借款給我姐姐（即房屋原所有權人）新台幣（下同）五十萬元
    ，是以每月七千元利息抵房租。
三、證據：援用原審所提證據。
貳、被上訴人方面：
一、聲明：（第三五頁）
    上訴駁回。第二審訴訟費用由上訴人負擔。
二、陳述：除與原審判決記載相同者予以引用外，補稱：（第四八頁）
    上訴人已在該處居住一年，我都沒收租金，我不願意再協商。
三、證據：援用原審所提證據
、本院依職權調取本院九十年度執字第二０七０七號執行案卷
    理  由
一、被上訴人起訴、上訴主張：
    座落台北縣新店市○○街六十三巷五號四樓房屋及基地原係訴外人吳金月（即上
    訴人甲○○胞姊）所有，經鈞院拍賣而由被上訴人拍定，並於九十一年十一月十
    一日獲發權利移轉證書。查封前，上訴人以月租七千元向其姊承租本件房屋，查
    封時，上訴人向執行人員承諾於拍定時無條件搬遷，並記載於執行筆錄、拍賣公
    告；迄今仍未搬遷。經一審判決：
    (一)上訴人應返還本件房屋於被上訴人。（此部分未經上訴）
    (二)上訴人應給付被上訴人四萬九千元（自九十一年十一月十一日至九十二年五月
      十日之不當得利），及自九十二年六月十一日起至交還前述房屋之日止，按月
      以七千元計算之不當得利。
二、上訴人則辯稱：
    本件房屋是向其姐所承租，上訴人雖然曾同意搬離，但現在經濟困難，一時無法
    搬遷。一審所依據執行筆錄是書記官要我簽名的，內容並不實在。
三、按，當事人主張有利於己之事實者，就其事實有舉證之責任，民事訴訟法第二百
    七十七條定有明文。被上訴人主張上訴人於查封時自承每月租金七千元，並同意
    於拍定後搬遷，此經調取本院九十年度執字第二０七０七號執行案卷九十一年一
    月十一日查封筆錄查明無誤（影本見起訴狀附件）。上訴人雖辯稱當時書記官要
    其簽名才會簽名云云；然而，上訴人在一審均未否認筆錄內容真實性，於二審無
    端改稱不明瞭內容即簽名於筆錄，實與常情不符，本院無從採信其說詞。應認該
    屋每月租金七千元；故被上訴人標得本件房屋後，上訴人持續占用該屋之不當得
    利為每月七千元。
四、從而，被上訴人依據不當得利返還請求權訴請上訴人給付被上訴人四萬九千元（
    自九十一年十一月十一日至九十二年五月十日不當得利），及自九十二年六月十
    一日起至交還右述房屋之日止，按月支付柒仟元計算之不當得利，為有理由，原
    審因予准許，合於法律規定；上訴意旨認為原判決不當，聲請廢棄改判，為無理
    由，應予駁回。
五、據上論結，本件上訴為無理由，依民事訴訟法第四百三十六條之一第三項、第四
    百四十九條第一項、第七十八條，判決如主文。（一、二審訴訟費用係指法院所
    收取費用與送達費用，不含律師費等費用。）
中      華      民      國    九十二    年     十二     月      十九    日
                                  臺灣臺北地方法院民事第二庭
                                      審判長法官   丁蓓蓓
                                            法官   汪漢卿
                                            法官   吳燁山
右為正本係照原本作成。
不得上訴第三審（參見民事訴訟法第四百三十六條之二、第四百六十六條）
中      華      民      國    九十二    年     十二     月      十九    日
                                          書記官   柯月英


司法院資訊處製作；財團法人民間司法改革基金會備份。
